tr: Sertlik derecesi (kalem ölçeği): 1H; 2H; 3H; 4H; 5H; 6H; 7H; 8H; 9H; Diğer
lt-LT: Kietumo įvertinimas (pieštuko skalė): 1H; 2H; 3H; 4H; 5H; 6H; 7H; 8H; 9H; Kita
pl: Stopień twardości (skala twardości ołówków): 1H; 2H; 3H; 4H; 5H; 6H; 7H; 8H; 9H; Inne
bg-BG: Твърдост по скала (скала за молив): 1H; 2H; 3H; 4H; 5H; 6H; 7H; 8H; 9H; Други
cs: Tvrdost (stupnice tvrdosti tužek): 1H; 2H; 3H; 4H; 5H; 6H; 7H; 8H; 9H; Jiné
sv: Hårdhetsklassificering (blyertsskala): 1H; 2H; 3H; 4H; 5H; 6H; 7H; 8H; 9H; Övrigt
el: Βαθμολογία σκληρότητας (κλίμακα μολυβιού): 1H; 2H; 3H; 4H; 5H; 6H; 7H; 8H; 9H; Άλλο
hr-HR: Ocjena tvrdoće (ljestvica olovke): 1H; 2H; 3H; 4H; 5H; 6H; 7H; 8H; 9H; Ostalo
th: ระดับความแข็ง (มาตราส่วนดินสอ): 1H; 2H; 3H; 4H; 5H; 6H; 7H; 8H; 9H; อื่นๆ
hu: Keménységi besorolás (ceruzaskála): 1H; 2H; 3H; 4H; 5H; 6H; 7H; 8H; 9H; Egyéb
fi: Kovuusluokitus (kynäkovuusasteikko): 1H; 2H; 3H; 4H; 5H; 6H; 7H; 8H; 9H; Muu
pt-BR: Classificação de dureza (escala de lápis): 1H; 2H; 3H; 4H; 5H; 6H; 7H; 8H; 9H; Outro
nl: Hardheidsschaal (potloodschaal): 1H; 2H; 3H; 4H; 5H; 6H; 7H; 8H; 9H; Andere
zh-TW: 玻璃硬度等級 (鉛筆硬度): 1H; 2H; 3H; 4H; 5H; 6H; 7H; 8H; 9H; 其他
es: Clasificación de dureza (escala de lápiz): 1H; 2H; 3H; 4H; 5H; 6H; 7H; 8H; 9H; Otros
ja: 硬度評価（鉛筆スケール）: 1H; 2H; 3H; 4H; 5H; 6H; 7H; 8H; 9H; その他
sl-SI: Ocena trdote (lestvica svinčnikov): 1H; 2H; 3H; 4H; 5H; 6H; 7H; 8H; 9H; Drugo
it: Grado di durezza (scala a matita): 1H; 2H; 3H; 4H; 5H; 6H; 7H; 8H; 9H; Altro
fr: Indice de dureté (échelle du crayon): 1H; 2H; 3H; 4H; 5H; 6H; 7H; 8H; 9H; Autre
da: Hårdhedsklassificering (blyantskala): 1H; 2H; 3H; 4H; 5H; 6H; 7H; 8H; 9H; Andet
sk-SK: Stupeň tvrdosti (ceruzková stupnica): 1H; 2H; 3H; 4H; 5H; 6H; 7H; 8H; 9H; Iné
ru: Оценка твердости (по шкале карандашей): 1H; 2H; 3H; 4H; 5H; 6H; 7H; 8H; 9H; Другая
de: Härtegrad (Bleistiftskala): 1H; 2H; 3H; 4H; 5H; 6H; 7H; 8H; 9H; Sonstiges
ko: 경도 등급(연필 척도): 1H; 2H; 3H; 4H; 5H; 6H; 7H; 8H; 9H; 기타
ro-RO: Gradul de duritate (scala creionului): 1H; 2H; 3H; 4H; 5H; 6H; 7H; 8H; 9H; Altele
vi: Xếp hạng độ cứng (thang đo bút chì): 1H; 2H; 3H; 4H; 5H; 6H; 7H; 8H; 9H; Khác
en: Hardness rating (pencil scale): 1H; 2H; 3H; 4H; 5H; 6H; 7H; 8H; 9H; Other
nb: Hardhetsgrad (blyantskala): 1H; 2H; 3H; 4H; 5H; 6H; 7H; 8H; 9H; Annet
pt-PT: Classificação de dureza (escala de lápis): 1H; 2H; 3H; 4H; 5H; 6H; 7H; 8H; 9H; Outro
zh-CN: 硬度等级（铅笔刻度）: 1H; 2H; 3H; 4H; 5H; 6H; 7H; 8H; 9H; 其他